最高法院刑事判決　　　　　　　　　 110年度台上字第5938號
上　訴　人　張金火
 
 
選任辯護人　陳孟彥律師
上列上訴人因違反毒品危害防制條例等罪案件，不服臺灣高等法
院中華民國110 年5 月19日第二審判決（109 年度上訴字第4631
號，起訴案號：臺灣桃園地方檢察署108 年度偵字第33711 號）
，提起上訴，本院判決如下：
    主  文
上訴駁回。
    理  由
一、按刑事訴訟法第377 條規定，上訴於第三審法院，非以判決
    違背法令為理由，不得為之。是提起第三審上訴，應以原判
    決違背法令為理由，係屬法定要件。如果上訴理由書狀並未
    依據卷內訴訟資料，具體指摘原判決不適用何種法則或如何
    適用不當，或所指摘原判決違法情事，顯與法律規定得為第
    三審上訴理由之違法情形，不相適合時，均應認其上訴為不
    合法律上之程式，予以駁回。本件原判決認定上訴人張金火
    有其犯罪事實欄所載之販賣第一級毒品海洛因2 次犯行，因
    而撤銷第一審所為之科刑判決，改判仍論上訴人犯行為時毒
    品危害防制條例第4 條第1 項之販賣第一級毒品2 罪，經依
    同條例第17條第2 項、刑法第59條規定遞予減輕其刑後，各
    處有期徒刑7 年7 月，並諭知相關沒收及定應執行有期徒刑
    8 年6 月。已詳細敘述所憑之證據及取捨、認定之理由。所
    為論斷，俱有卷存證據資料可資覆按，從形式上觀察，並無
    採證認事違背經驗法則、論理法則，亦無量刑職權之行使有
    濫用，或其他違背法令之情形。
二、上訴意旨乃謂：原判決未將上訴人兩次販賣毒品海洛因價額
    之差異作為量刑之標準；且漏未審酌上訴人因中風損及腦部
    記憶及行動不便，並持續為公益活動等品行及生活狀況，仍
    量處如前之重刑及所定執行刑，有違罪刑相當原則等語。
三、惟查：刑罰之量定及定應執行刑，係屬事實審法院得依職權
    自由裁量之事項，量刑及定應執行刑判斷當否之準據，應就
    全部判決整體觀察為綜合考量，不可摭拾其中片段，遽予評
    斷，倘以被告之責任為基礎，說明審酌刑法第57條所列事項
    而為刑之量定，及權衡行為人之責任與整體刑法目的及相關
    刑事政策，在量刑權之法律拘束性原則下，依刑法第51條第
    5 款之規定，採限制加重原則，以宣告各刑中之最長期為下
    限，各刑合併之刑期為上限，但最長不得逾30年，資為量刑
    自由裁量權之外部界限，並受法秩序理念規範之比例原則、
    平等原則、責罰相當原則、重複評價禁止原則等自由裁量權
    之內部抽象價值要求界限之支配，使輕重得宜，罰當其責，
    而定應執行刑。若未逾越法定刑度，亦未濫用其權限，即無
    違法。原判決以上訴人之責任為基礎，於理由貳、四、㈡內
    詳為說明如何審酌刑法第57條所列各款情形而為刑之量定及
    定應執行刑。已綜合考量包含上訴人販賣毒品海洛因之數量
    及所得均低等一切情況，僅量處較依上開規定遞予減輕其刑
    後之所能量處最低刑度，即有期徒刑7 年6 月為重1 個月之
    刑期，且於數罪併罰上開宣告多數有期徒刑中之最長期即 7
    年7 月以上至各刑合併刑期即15年2 月以下之範圍內，只定
    屬偏低之8 年6 月之應執行刑。既未逾越法律所規定之範圍
    ，或濫用其權限，核屬原審量刑職權之合法行使。上訴意旨
    以此指摘原判決量刑失當，自非合法上訴第三審之理由。其
    上訴不合法律上之程式，應予駁回。
據上論結，應依刑事訴訟法第395 條前段，判決如主文。
中    華    民    國   110    年    11    月    4     日
                  刑事第四庭審判長法  官  林  立  華  
                                  法  官  林  瑞  斌  
                                  法  官  王  敏  慧  
                                  法  官  李  麗  珠  
                                  法  官  謝  靜  恒  
本件正本證明與原本無異
                                  書記官
中    華    民    國   110    年    11    月    8     日